臺灣桃園地方法院刑事判決　
110年度簡上字第517號
上  訴  人  
即  被  告  黃菊花



上列上訴人因家暴恐嚇等案件，不服本院110年度壢簡字第325號
，中華民國110年8月30日第一審判決（聲請簡易判決處刑案號：
臺灣桃園地方檢察署109年度調偵字第2232號），提起上訴，本
院判決如下：
    主  文
上訴駁回。
丙○○緩刑貳年，緩刑期間付保護管束，並應於本判決確定之日起
壹年內，接受受理執行之地方檢察署所舉辦之法治教育貳場次。
    理  由
一、本案經本院合議庭審理結果，認原審簡易判決以上訴人即被
    告犯恐嚇危害安全罪，處拘役40日，如易科罰金，以新臺幣
    1000元折算1日。又犯致令他人物品不堪用罪，處拘役40日
    ，如易科罰金，以新臺幣1000折算1日。應執行拘役70日，
    如易科罰金，以新臺幣1000元折算1日，除補充證據：被告
    於本院審理中自白（本院卷90頁）外，其餘認事用法及量刑
    均無不當，應予維持，並引用原審簡易判決書記載之事實、
    證據及理由（如附件）。
二、被告丙○○上訴意旨略以：我覺得我很委屈，我要錢要不到，
    幹麻還要被告等語（本院卷90頁）。
三、本院之判斷：
  ㈠原審判決認被告犯刑法第305 條之恐嚇危害安全罪、同法第3
    54 條致令他人物品不堪用罪，並均屬家庭暴力防治法第2條
    第2 款之家庭暴力罪，事證明確，並審酌被告因認告訴人乙
    ○○曾積欠其款項，竟不思理性面對，動輒以恐嚇及致令他人
    物品不堪用之手段處理雙方糾紛，使告訴人心生畏懼、不堪
    其擾，更損及告訴人之財產權，惡性非輕，暨其犯後於檢察
    官訊問時，僅坦認確有傳送如聲請簡易判決處刑書犯罪事實
    欄所載之語音訊息及塗寫告訴人住家外牆，惟否認有何犯罪
    之情，且迄未與告訴人達成和解之犯後態度，兼衡其於警詢
    筆錄所載國中畢業之智識程度、家境小康之經濟情形、案發
    當時無業之生活狀況，並其犯罪動機、目的、手段、所生危
    害等一切情狀，分別量處拘役40日，應執行拘役70日，如易
    科罰金，以新臺幣1000元折算1日之易科罰金折算標準，係
    在法定刑度內量處上揭之刑，顯已以行為人之責任為基礎，
    為科刑輕重標準之綜合考量，其量定之刑罰，並未逾越法定
    刑度，亦無明顯失出失入之情形，核與罪刑相當原則無悖，
    本院應予尊重。雖告訴人於本院準備程序時陳稱：我沒有要
    求被告賠償，我希望被告沒事就好，我願意原諒被告等語（
    本院卷59-60頁），且被告也於本院審理時自白犯罪（本院
    卷90頁），足見告訴人之量刑意見及被告之犯後態度均已與
    原審審理時有所不同，然原審所各別量處拘役40日均屬被告
    所犯上開各罪法定刑中偏低刑度，本院認為上開量刑因素之
    變化仍不足以變動原審所宣告之刑，故被告認其受有委屈而
    請求輕判等語，並非可採，上訴為無理由，應予駁回。
　㈡被告前未曾因故意犯罪受有期徒刑以上刑之宣告，此有本院
    被告前案紀錄表在卷可查，其因本案致罹刑典，犯後於本院
    審理時終知坦承犯行，經此次偵審程序及科刑之教訓後，應
    知所警惕，若輔以相當之緩刑條件，當更可促使被告謹記，
    並參酌告訴人所表示之上開量刑意見等情，認對被告所宣告
    之刑，以暫不執行為適當，爰依刑法第74條第1項第1款規定
    ，宣告被告緩刑2年，以啟自新。又考量被告犯罪之動機及
    情節，為使被告得以建立正確法治觀念，爰依刑第74條第2 
    項第8 款規定，命被告應於本判決確定後1 年內，接受法治
    教育2場次，併依刑法第93條第1 項第2 款規定，諭知被告
    於緩刑期內付保護管束，由觀護人予以適當督促，期使被告
    能從中深切反思、避免被告再度犯罪而回歸正常生活。倘被
    告未遵循本院所諭知如主文所示緩刑期間之負擔，情節重大
    ，足認原宣告之緩刑難收其預期效果，而有執行刑罰之必要
    者，依刑事訴訟法第476 條及刑法第75條之1 第1 項第4款
    之規定，檢察官得向本院聲請撤銷上開緩刑之宣告，併予敘
    明。 
據上論斷，應依刑事訴訟法第455條之1第1項、第3項、第368條
、第373條，判決如主文。
本案經檢察官吳建蕙聲請簡易判決處刑，檢察官劉建良到庭執行
職務。
中　　華　　民　　國　　111 　年　　7 　　月　　15　　日
                  刑事第十一庭  審判長法  官  潘政宏
　　　　　　　　　　　　　　　　　　  法  官  翁健剛
　　　　　　　　　　　　　　　　　　  法  官  林育駿
以上正本證明與原本無異。
不得上訴。
        　　　　　　　　　　　　　　　書記官　翁珮華
中　　華　　民　　國　　111 　年　　7 　　月　　18　　日
　　　　　　　　　　　　　　　　　　　
附件
臺灣桃園地方法院刑事簡易判決
                                    110年度壢簡字第325號
聲  請　人　臺灣桃園地方檢察署檢察官
被　　　告　丙○○　女　民國00年00月00日生
                    身分證統一編號：Z000000000號
                    住○○市○○區○○路○○000號
                    居桃園市○○區○○里0鄰00號
上列被告因毀損等案件，經檢察官聲請以簡易判決處刑（109 年
度調偵字第2232號），本院判決如下：
    主  文
丙○○犯恐嚇危害安全罪，處拘役肆拾日，如易科罰金，以新臺
幣壹仟元折算壹日。又犯致令他人物品不堪用罪，處拘役肆拾日
，如易科罰金，以新臺幣壹仟元折算壹日。應執行拘役柒拾日，
如易科罰金，以新臺幣壹仟元折算壹日。
    事實及理由
一、本件犯罪事實及證據，除犯罪事實欄一倒數第四行所載「基
    於毀棄損壞之犯意」，應更正為「基於致令他人物品不堪用
    之犯意」，並補充「被告丙○○為告訴人乙○○丈夫之堂妹，為
    四親等之旁系姻親，具有家庭暴力防治法第3 條第4 款所列
    之家庭成員關係。」；證據部分補充：「臺灣桃園地方檢察
    署110 年6 月23日甲○俊修109 調偵2232字第1109060594號
    函暨函附之被告丙○○己身一親等資料、被告之父黃謀玉三親
    等資料查詢結果」外，餘均引用檢察官聲請簡易判決處刑書
    之記載（如附件聲請書）。
二、按家庭暴力，指家庭成員間實施身體、精神或經濟上之騷擾
    、控制、脅迫或其他不法侵害之行為；家庭暴力罪，指家庭
    成員間故意實施家庭暴力行為而成立其他法律所規定之犯罪
    ，家庭暴力防治法第2 條第1 款、第2 款定有明文。次按「
    本法所定家庭成員，包括下列各員及其未成年子女：四、現
    為或曾為四親等以內之旁系血親或旁系姻親。」家庭暴力防
    治法第3 條第4 款亦有明定。經查，被告丙○○為告訴人乙○○
    丈夫之堂妹等情，此據被告及告訴人分別陳明在卷，臺灣桃
    園地方檢察署並以110 年6 月23日甲○俊修109 調偵2232字
    第1109060594號函敘明「本案被告丙○○與告訴人乙○○確屬四
    親等旁系姻親」，此有上開函文暨函附之被告丙○○己身一親
    等資料、被告之父黃謀玉三親等資料查詢結果在卷可憑，是
    被告與告訴人間，為四親等之旁系姻親，具有家庭暴力防治
    法第3 條第4 款所列之家庭成員關係。是核被告丙○○所為，
    係犯刑法第305 條之恐嚇危害安全罪、同法第354 條致令他
    人物品不堪用罪，並均屬家庭暴力防治法第2條第2 款之家
    庭暴力罪。檢察官聲請簡易判決處刑書就被告丙○○所犯刑法
    第354 條之罪名誤載為毀棄損壞罪，且漏載所犯各罪均屬家
    庭暴力防治法第2 條第2 款之家庭暴力罪，均予更正。被告
    丙○○於檢察官聲請簡易判決處刑書犯罪事實欄一所載之時，
    多次透過LINE通訊軟體傳送恐嚇語音訊息之舉，均係基於同
    一犯罪目的而次第行之，各行為間之獨立性極為薄弱，且侵
    害同一法益，依一般社會健全觀念，難以強行分開，在刑法
    評價上，無從分割各別論擬，以視為數個舉動之接續施行，
    合為包括之一行為予以評價，較為合理，是屬接續犯，而為
    包括之一罪（參照最高法院86年度臺上字第3295號判例），
    而僅成立家庭暴力之恐嚇危害安全罪1 罪。被告所犯上開2 
    罪，犯意個別、行為互殊，應予分論併罰。爰審酌被告丙○○
    因認告訴人乙○○曾積欠其款項，竟不思理性面對，動輒以恐
    嚇及致令他人物品不堪用之手段處理雙方糾紛，使告訴人心
    生畏懼、不堪其擾，更損及告訴人之財產權，惡性非輕，暨
    其犯後於檢察官訊問時，僅坦認確有傳送如聲請簡易判決處
    刑書犯罪事實欄所載之語音訊息及塗寫告訴人住家外牆，惟
    否認有何犯罪之情，且迄未與告訴人達成和解之犯後態度，
    兼衡其於警詢筆錄所載國中畢業之智識程度、家境小康之經
    濟情形、案發當時無業之生活狀況，並其犯罪動機、目的、
    手段、所生危害等一切情狀，分別量處如主文所示之刑，並
    均諭知易科罰金之折算標準，暨定其應執行之刑，並就所定
    之刑諭知易科罰金之折算標準。
三、據上論斷，應依刑事訴訟法第449 條第1 項前段、第3 項、
    第454 條第2 項，逕以簡易判決處刑如主文。
四、如不服本判決，應於判決送達後20日內，向本院提出上訴狀
    （應附繕本），上訴於本院合議庭。本案經檢察官吳建蕙聲
    請簡易判決處刑。
中　　華　　民　　國　  110 　年　　8 　　月　　30　　日
                  刑事第十六庭法　官　林蕙芳
以上正本證明與原本無異。
如不服本判決，應於判決送達後20日內向本院提出上訴狀（應附
繕本）。
                              書記官　陳忠順
中　　華　　民　　國　 110　　年　　8 　　月　　31　　日
附錄本案論罪科刑法條：
中華民國刑法第305條
以加害生命、身體、自由、名譽、財產之事恐嚇他人，致生危害
於安全者，處 2 年以下有期徒刑、拘役或 9 千元以下罰金。
中華民國刑法第354條
毀棄、損壞前二條以外之他人之物或致令不堪用，足以生損害於
公眾或他人者，處 2 年以下有期徒刑、拘役或 1 萬 5 千元以
下罰金。

附件 


臺灣桃園地方檢察署檢察官聲請簡易判決處刑書
                                   109年度調偵字第2232號
    被　　　告　丙○○　女　62歲（民國00年00月00日生）
                        住○○市○○區○○路○○000號
                        居桃園市○○區○○里0鄰00號
                        國民身分證統一編號：Z000000000號
上列被告因妨害自由案件，業經偵查終結，認為宜以簡易判決處
刑，茲將犯罪事實及證據並所犯法條分敘如下：
          犯罪事實
一、丙○○前與乙○○有債務糾紛，竟基於恐嚇危害安全之犯意，於
    民國109 年5 月27日上午8 時56分許、109 年5 月28日上午
    9 時18分許，接續以通訊軟體LINE傳送內容為「黃桂花叫你
    去死，妳怎麼不去死？我再給妳一天的時間，不然我就帶兄
    弟過去」、「妳錢若不還我，我甘願不要，我叫流氓討，他
    跟你討就不是小數目，妳自己斟酌」等語之語音訊息，使乙
    ○○聞言心生畏懼，致生危害於生命、身體、財產之安全。復
    基於毀棄損壞之犯意，於109 年6 月2 日上午11時42分許，
    以麥克筆塗寫乙○○位於桃園市○○區○○路000 巷0 弄0 號住家
    之鐵皮外牆，致該外牆之美觀效用喪失，足以生損害於乙○○
    。嗣乙○○報警處理，始悉上情。
二、案經乙○○訴由桃園政府警察局楊梅分局報告偵辦。證據並所
    犯法條
一、訊據被告丙○○矢口否認有何恐嚇、毀棄損壞犯行，辯稱：恐
    嚇是乙○○教伊的，不認為有毀損云云。經查，被告傳送上開
    語音訊息、塗寫外牆等情，業據被告、證人即告訴人乙○○於
    警詢、偵查中證述明確，並有手機暨監視器錄影翻拍照片8 
    張、警製作之錄音檔譯文1 件、本署檢察官勘驗筆錄、光碟
    1 片在卷可稽，此部分事實堪以認定；次查，證人乙○○證稱
    ：伊只是跟被告講到94年間被討債的事，沒想到被告會用同
    樣的方式來對伊，寫字部分怎麼擦都擦不掉，後來買了噴漆
    塗掉了等語，是被告獲知告訴人曾遭暴力討債，竟以相同方
    式對待告訴人，其恐嚇犯意甚明；再按，刑法第354 條之毀
    損罪，以使所毀損之物失其全部或一部之效用為構成要件。
    所謂「毀棄」，係根本毀滅物之存在。所謂「損壞」，乃指
    物品之全部或一部因其損壞致喪失效用。至所謂「致令不堪
    用」，則係指毀棄、損壞以外，雖未毀損原物，然足使他人
    之物喪失特定目的之效用者而言。而依一般社會通念，住宅
    大門外觀是否清潔美觀，亦為是否堪用之要素之一，如於其
    上噴漆，勢必需要重新烤漆或油漆始能使用，縱令事後可恢
    復該物品之特定效用，但因通常須花費相當之時間或金錢，
    對於他人之財產法益仍構成侵害，自仍該當「致令不堪用」
    （臺灣高等法院107 年度上易字第480 號判決），是遭毀損
    之物，除本身功能性外，如兼具美觀效用，行為人破壞此美
    觀效用，致被害人尚需耗費相當的金錢、時間處理，足以生
    損害於公眾或他人，行為人所為仍該當毀損罪「致令不堪用
    」之構成要件。本案被告以麥克筆塗寫之痕跡非經相當時間
    或特殊化學藥劑處理，實難完全去除而回復外觀，且亦可能
    因化學藥劑作用導致底漆亦同時消除、溶解，被告所為，足
    生損害於告訴人，告訴人實亦另行耗費勞力、時間、金錢另
    行上漆覆蓋，足證被告行為已致外牆之美觀效用完全喪失。
    被告所辯要屬卸責之詞，顯不可採，其犯嫌堪以認定。
二、核被告所為，係犯刑法第305 條之恐嚇危害安全、第354 條
    之毀棄損壞罪嫌。被告基於單一恐嚇犯意接續為之，侵害同
    一法益，而其犯罪時間、地點具密接性與連貫性，依一般社
    會健全觀念，在時間差距上，難以強行分割，在刑法評價上
    ，以視為數個舉動之接續施行，合為包括之一行為予以評價
    ，較為合理，請論以接續犯。又被告上開所犯，犯意各別，
    行為互殊，請分論併罰。
三、依刑事訴訟法第451條第1項聲請逕以簡易判決處刑。
　　此　　致
臺灣桃園地方法院
中　　華　　民　　國　 109　　年　　11　　月　　27　　日
　　                      檢　察　官  吳建蕙
本件證明與原本無異
中　　華　　民　　國　 109　　年　  12　　月　　23    日
　　                      書  記  官  吳文琳
附記事項：
本件係依刑事訴訟法簡易程序辦理，法院簡易庭得不傳喚被告、
輔佐人、告訴人、告發人等出庭即以簡易判決處刑；被告、被害
人、告訴人等對告訴乃論案件如已達成民事和解而要撤回告訴或
對非告訴乃論案件認有受傳喚到庭陳述意見之必要時，請即另以
書狀向簡易法庭陳述或請求傳訊。
所犯法條：
中華民國刑法第305條
以加害生命、身體、自由、名譽、財產之事恐嚇他人，致生危害於安全者，處二年以下有期徒刑、拘役或九千元以下罰金。中華民國刑法第354條毀棄、損壞前二條以外之他人之物或致令不堪用，足以生損害於公眾或他人者，處二年以下有期徒刑、拘役或一萬五千元以下罰金。